臺灣臺北地方法院刑事判決
111年度審交簡上字第25號
上  訴  人  臺灣臺北地方檢察署檢察官
上  訴  人
即  被  告  李明學




上列上訴人因被告過失傷害案件，不服本院刑事庭中華民國111
年2月24日111年度審交簡字第59號第一審刑事簡易判決（起訴案
號：110年度調偵字第2422號），提起上訴，本院管轄之第二審
合議庭判決如下：
    主      文
上訴駁回。
    事實及理由
一、本案經本院審理結果，認原審以上訴人即被告李明學（下稱
    被告）罪證明確，判決被告係犯刑法第284條前段之過失傷
    害罪，處有期徒刑3月，如易科罰金，以新臺幣1,000元折算
    1日，其認事、用法均無不當，量刑亦認妥適，應予維持。
    本判決之犯罪事實及證據，除補充「被告於本院第二審行準
    備程序及審理時之自白（見本院卷第56、96頁）」外，餘均
    引用原審判決所記載之事實、證據及理由（如附件）。
二、檢察官循告訴人劉澈意見之上訴意旨略以：告訴人因本件車
    禍所受傷害，造成生活上不便及精神痛苦，被告迄今尚未賠
    償告訴人之損害，亦未取得告訴人諒解，因認原審量刑過輕
    ，有違罪刑相當原則，難認妥適，請撤銷原判決，更為適當
    合法之判決等語。
三、被告上訴意旨略以：我願意和解，但告訴人求償金額超過我
    的能力致未能達成和解，且本件告訴人騎乘機車行經路口未
    減速，亦有過失，原審量刑過重，請從輕量刑等語。 
四、上訴駁回理由：
　　法官於有罪判決中，究應如何量處罪刑，為實體法賦予審理
    法官裁量之刑罰權事項，法官行使此項裁量權，自得依據個
    案情節，參諸刑法第57條所定各款犯罪情狀之規定，於該法
    定刑度範圍內，基於合義務性之裁量，量處被告罪刑。量刑
    之裁量權，乃憲法所保障法官獨立審判之核心，法院行使此
    項裁量權，亦非得以任意或自由為之，仍應受一般法律原理
    原則之拘束，即仍須符合法律授權之目的、法律秩序之理念
    、國民法律感情及一般合法有效之慣例等規範，尤其應遵守
    比例原則及平等原則之意旨，否則即可能構成裁量濫用之違
    法。次按量刑輕重，屬為裁判之法院得依職權自由裁量之事
    項，苟其量刑已以行為人之責任為基礎，並斟酌刑法第57條
    各款所列情狀，在法定刑度內，酌量科刑，無顯然失當或違
    反公平、比例及罪刑相當原則者，亦無偏執一端，致明顯失
    出失入情形，自不得指為違法。查被告於本院準備程序及審
    理中均已坦承犯行，並有原審判決所引用之證據在卷可憑，
    足認被告確係犯刑法第284條前段之過失傷害罪。原審以被
    告罪證明確，並審酌被告穿越道路應遵循交通號誌指示前行
    ，竟違規闖越紅燈自行人穿越道穿越馬路，致告訴人受傷，
    所為誠屬不該；兼衡被告坦承犯行之犯後態度，惟迄未能與
    告訴人達成和解，賠償告訴人之損失；參以被告自述高中肄
    業之智識程度、已經有2、3年沒有收入、生活靠母親、離婚
    、無子亦無需扶養對象之家庭生活經濟狀況；另審酌被告違
    反注意義務之程度、情節、告訴人之傷勢狀況等一切情狀，
    量處有期徒刑3月，並諭知易科罰金之折算標準，已具體說
    明量刑之理由，故認原審判決核無逾越法定刑度，或有濫用
    自由裁量權限之違法或不當之情事，本院自應予以尊重並維
    持。是檢察官及被告以前詞為由提起上訴，其等上訴均尚非
    有理由，爰均予以駁回。
據上論斷，應依刑事訴訟法第455條之1第1項、第3項、第368條
、第373條，判決如主文。　　　　　
本案經檢察官林達提起公訴，檢察官劉文婷提起上訴，檢察官吳
春麗、楊舒雯到庭執行職務。
中　　華　　民　　國　　111 　年　　8 　　月　　16　　日
　　　　　　　　　刑事第二十一庭  審判長法　官　程克琳
                                        法　官　王筱寧
　　　　　　　　　　　　　              法  官  倪霈棻
以上正本證明與原本無異。
不得上訴。
　　　　　　　　　　　　　　　　        書記官　蔡旻璋
中　　華　　民　　國　　111 　年　　8 　　月　　16　　日
附件：
臺灣臺北地方法院刑事簡易判決
111年度審交簡字第59號
公  訴  人  臺灣臺北地方檢察署檢察官
被      告  李明學  0　(民國00年00月00日生)
　　　　　　　　　　身分證統一編號：Z000000000號
　　　　　　　　　　住新北市○○區○○○路0段00○0號0樓
　　　　　　　　　　居臺北市○○區○○○路000○0號00樓之
　　　　　　　　　　　0
上列被告因過失傷害案件，經檢察官提起公訴（110年度調偵字
第2422號），因被告於本院準備程序中自白犯罪（110年度審交
易字第783號），本院認宜以簡易判決處刑，爰不經通常審判程
序，判決如下：
    主      文
李明學犯過失傷害罪，處有期徒刑參月，如易科罰金，以新臺幣
壹仟元折算壹日。
    事實及理由
一、本案犯罪事實及證據，除應予補充、更正如下外，其餘均引
    用檢察官起訴書之記載（如附件）：
　㈠起訴書犯罪事實欄一、第2行所載「由東往西」，應予更正為
    「由西往東」。
　㈡起訴書犯罪事實欄一、段末另補充記載「李明學於肇事後，
    在有偵查犯罪職權之機關或公務員未發覺犯人為何人前，即
    留在現場向據報到場處理之警員坦承其肇事，自首而接受裁
    判」。
　㈢證據部分另應補充增列：
 　1、臺北市政府警察局萬華分局交通分隊道路交通事故補充資
      料表（見偵字卷第41頁）。
　 2、臺北市政府警察局道路交通事故肇事人自首情形紀錄表（
      見偵字卷第55頁）。
　 3、被告李明學於本院準備程序中之自白（見本院審交易字卷
      第37頁）。
二、論罪科刑之依據：
　㈠核被告李明學所為，係犯刑法第284條前段之過失傷害罪。
　㈡被告肇事後，於具有偵查職務權限之公務員即臺北市政府警
    察局交通警察大隊萬華分隊警員據報前往現場處理尚不知肇
    事者姓名時，在場隨即主動承認為肇事者，並不逃避裁判等
    情，有臺北市政府警察局道路交通事故肇事人自首情形紀錄
    表在卷可查（見偵字卷第55頁）。是被告於警員尚不知何人
    犯罪前，主動坦承其為肇事者，符合自首之要件，爰依刑法
    第62條前段之規定，減輕其刑。　
　㈢爰以行為人之責任為基礎，審酌被告穿越道路應遵循交通號
    誌指示前行，竟違規闖越紅燈自行人穿越道穿越馬路，致告
    訴人劉澈受傷，所為誠屬不該；兼衡被告坦承犯行之犯後態
    度，惟迄未能與告訴人達成和解，賠償告訴人之損失（見本
    院審交易字卷第38頁）；參以被告自述高中肄業之智識程度
    、已經有2、3年沒有收入、生活靠母親、離婚、無子亦無需
    扶養對象之家庭生活經濟狀況（見本院審交易字卷第38頁）
    ；另審酌被告違反注意義務之程度、情節、告訴人之傷勢狀
    況等一切情狀，爰量處如主文所示之刑，並諭知易科罰金之
    折算標準，以示懲儆。
三、依刑事訴訟法第449條第2項、第3項、第454條第2項，刑法
    第284條前段、第62條前段、第41條第1項前段，刑法施行法
    第1條之1第1項，逕以簡易判決處刑如主文。
四、如不服本判決，得自收受送達之翌日起20日內向本院提出上
    訴狀，上訴於本院第二審合議庭。（須附繕本）
本案經檢察官林達提起公訴，檢察官劉文婷到庭執行職務。
中　　華　　民　　國　　111 　年　　2 　　月　　24　　日
  　　　　　　　　刑事第二十二庭  法　官　葉詩佳
上正本證明與原本無異。 
如不服本判決應於收受送達後20日內向本院提出上訴書狀，並應
敘述具體理由；其未敘述上訴理由者，應於上訴期間屆滿後20日
內向本院補提理由書（均須按他造當事人之人數附繕本）「切勿
逕送上級法院」。告訴人或被害人如對於本判決不服者，應具備
理由請求檢察官上訴，其上訴期間之計算係以檢察官收受判決正
本之日期為準。 因疫情而遲誤不變期間，得向法院聲請回復原
狀。
                                  書記官  巫佳蒨 
中　　華　　民　　國　　111 　年　　2 　　月　　25　　日
附錄本案論罪科刑法條全文：
中華民國刑法第284條
因過失傷害人者，處1年以下有期徒刑、拘役或10萬元以下罰金
；致重傷者，處3年以下有期徒刑、拘役或30萬元以下罰金。
附件：
臺灣臺北地方檢察署檢察官起訴書
　　被　　　告　李明學　0　00歲（民國00年00月00日生）
　　　　　　　　　　　　住新北市○○區○○○路0段00○0號
　　　　　　　　　　　　　0樓
　　　　　　　　　　　　送達臺北市○○區○○○路000○0                          號00樓之0
　　　　　　　　　　　　國民身分證統一編號：Z000000000號
上列被告因過失傷害案件，已經偵查終結，認應提起公訴，茲將
犯罪事實及證據並所犯法條分敘如下：
　　　　犯罪事實
一、李明學於民國110年3月4日晚上10時39分許，在臺北市萬華
    區中華路1段與開封街2段之交叉路口，欲由東往西方向穿越
    中華路1段，本應注意行人穿越道路時，應遵守交通號誌之
    指示，竟疏未注意行人號誌顯示為紅燈，貿然步行闖紅燈穿
    越中華路，適有劉澈騎乘車牌號碼000-000號普通重型機車
    行經上開路口，見狀閃避不及而撞上李明學，劉澈旋即人車
    倒地，並受有頭部外傷併蜘蛛膜下腔出血及硬腦膜下出血、
    顏面骨骨折、右鎖骨骨折、左肩岬骨骨折等傷害。
二、案經劉澈訴請臺北市政府警察局萬華分局報告偵辦。
　　　　證據並所犯法條
一、證據清單及待證事實：
編號 證據名稱 待證事實 1 被告李明學於警詢及本署偵查中之供述 坦承並未注意到號誌即穿越中華路之事實。 2 告訴人劉澈於警詢及本署偵查中之指訴 證明其與被告發生車禍之事實。 3 臺北市政府警察局交通警察大隊道路交通事故初步分析研判表、道路交通事故現場圖、道路交通事故談話紀錄表、道路交通事故調查報告表(一)(二)、臺北市政府警察局萬華分局萬華分隊時相號誌表、監視器畫面截圖、道路交通事故照片 證明本件車禍現場狀況之事實。 4 國立臺灣大學醫學院附設醫院診斷證明書 證明告訴人受有如犯罪事實所載傷害之事實。 
二、核被告李明學所為，係犯刑法第284條前段之過失傷害罪嫌
    。
三、依刑事訴訟法第251條第1項提起公訴。
　　此　致
臺灣臺北地方法院
中　　華　　民　　國　 110　　年　　11　　月　　24　　日
　　　　　　　　　　　　　　　檢  察  官  林達
 本件正本證明與原本無異
中　　華　　民　　國　 110　　年　　12　　月　　9 　　日
                              書  記  官  黃郁婷

附錄本案所犯法條全文
中華民國刑法第284條
因過失傷害人者，處1年以下有期徒刑、拘役或10萬元以下罰金
；致重傷者，處3年以下有期徒刑、拘役或30萬元以下罰金。